【裁判字號】    97,訴,593
【裁判日期】    970909
【裁判案由】    違反毒品危害防制條例
【裁判全文】
臺灣臺南地方法院刑事判決               97年度訴字第593號
公  訴  人  臺灣臺南地方法院檢察署檢察官
被      告  癸○○
                    現在臺灣台南看守所(本案羈押中)
選任辯護人  郭家祺律師
上列被告因毒品危害防制條例案件，經檢察官提起公訴 (96年度
偵字18396號），本院判決如下：
    主  文
癸○○犯販賣第二級毒品共貳罪，各處有期徒刑柒年貳月，門號
0000000000之行動電話（含SIM卡）壹支沒收，如全
部或一部不能沒收時，追徵其價額；販賣第二級毒品貳罪所得共
新台幣玖仟伍佰貳拾伍元沒收之，如全部或一部不能沒收時，以
其財產抵償之。又販賣第三級毒品共貳拾壹罪，各處有期徒刑伍
年貳月，門號0000000000之行動電話（含SIM卡）壹
支沒收，如全部或一部不能沒收時，追徵其價額；販賣第三級毒
品貳拾壹罪所得共新台幣壹萬壹仟伍佰元沒收之，如全部或一部
不能沒收時，以其財產抵償之。應執行有期徒刑拾貳年，門號0
000000000之行動電話（含SIM卡）壹支沒收，如全部
或一部不能沒收時，追徵其價額；販賣毒品所得共新台幣貳萬壹
仟零貳拾伍元沒收之，如全部或一部不能沒收時，以其財產抵償
之。
其餘被訴販賣第三級毒品部分均無罪。
    事  實
一、蘇佑田明知MDMA（俗稱搖頭丸）係毒品危害防制條例第2條
    第2項第2款所規定之第二級毒品，非經許可，不得持有、販
    賣，竟意圖營利，基於販賣第二級毒品MDMA之犯意，以其所
    有持用門號0000000000之行動電話作為聯絡工具，先後於如
    附表一所示之時間、地點，販賣第二級毒品MDMA予乙○○、
    戊○○二人各一次 (販賣之時間、地點、數量、價格、次數
    及販賣所得，均詳如附表一所示）。
二、蘇佑田明知愷他命（俗稱Ｋ他命）係毒品危害防制條例第2
    條第2項第3款所規定之第三級毒品，非經許可，不得持有、
    販賣，竟意圖營利，基於販賣第三級毒品愷他命以之犯意，
    以其所有持用之門號0000000000之行動電話作為聯絡工具，
    先後於如附表二所示之時間、地點，販賣第二級毒品MDMA予
    戊○○、庚○○、甲○○、丙○○、辛○○、丁○○等人 (
    販賣時間、地點、數量、價格、次數及販賣所得均詳如附表
    二所示）。嗣經警於民國96年10月5日搜索蘇佑田（當時另
    案在押）、丙○○等人住處，並在丙○○位於台南縣關廟鄉
    ○○路356巷15弄6號住處內，扣得其向蘇佑田購買而持有尚
    未施用完畢之K他命1小包（含袋重0.8公克），而循線查獲
    上情。
三、案經臺南縣警察局移送臺灣臺南地方法院檢察署檢察官偵查
    起訴。
    理  由
壹、程序部分(關於證據能力之說明):
一、關於起訴書證據清單編號二至八有關證人戊○○、丙○○、
    辛○○、丁○○、甲○○、庚○○、乙○○等人於警詢之證
    述部分: 按被告以外之人於審判外之言詞或書面陳述，除法
    律有規定者外，不得作為證據，刑事訴訟法第159條第1項定
    有明文。經查，上開證人於司法警察之前所為之陳述，被告
    之選任辯護人既不同意作為證據（見本院97年5月28日準備
    程序筆錄），且亦未符合刑事訴訟法第159條之1至159之4等
    條文所規定之情形，則上開證人於警詢時所為陳述，自無證
    據能力，不得作為證據。
二、關於上開證人於偵查中向檢察官所為之陳述，尚無顯不可信
    之情況，且被告及其選任辯護人均未於本院準備程序進行時
    予以爭執，亦未於本案言詞辯論終結前聲明異議，依刑事訴
    訟法第159條之1第2項、第159條之5第2項規定，視為被告及
    其選任辯護人同意作為證據；且經本院審酌該等言詞陳述作
    成時之情況及證據取得之過程等節，認為上開證據適宜作為
    證據，依上開法條規定，應認上開供述證據有證據能力。
三、關於起訴書證據清單編號二至六、八之監聽譯文及編號十之
    通訊監察書、電話附表等監聽資料部分: 經查，本件監聽係
    台南縣警察局依臺灣台南地方法院檢察署96年6月8日96年己○瑞定聲監字第000506號、96年7月10日96年己○瑞定聲監
    (續)字第000575號、96年8月7日96年己○瑞定聲監 (續)字
    第000633號、96年9月5日96年己○瑞定聲監（續）字第0067
    8號等通訊監察書所為，均符合通訊保障及監察法之法定程
    序，而經本院提示上開監聽資料後，被告及其辯護人均未於
    本案言詞辯論終結前聲明異議，依刑事訴訟法第159九條之5
    第2項規定，視為被告及其選任辯護人同意作為證據。經本
    院審酌該等譯文作成時之情況均屬正常，認為上開證據適宜
    作為證據，依同法條第一項之規定，應認上開供述證據有證
    據能力。
四、扣案如起訴書證據清單編號九之扣押物品清單，為警至證人
    丙○○住處搜索時所扣得之第三級毒品Ｋ他命，被告及其選
    任辯護人於準備程序中就此證據之證據能力均未爭執，亦未
    於本案言詞辯論終結前聲明異議，且無事實顯示係公務員因
    違法蒐證所取得之證據，自有證據能力。
五、另卷附如起訴書證據清單編號十一之「巴迪亞餐廳」外觀及
    證人丙○○住處搜索時現場相片共八張，均係以機械（照相
    機）方式所留存之影像，並非依憑人之記憶再加以轉述而得
    ，是以上開各物證均非供述證據，殊無傳聞證據排除法則之
    適用，復無證據證明係公務員違背法定程序或經偽造、變造
    所取得，又與本件事實具有相當之關聯性，應認上開照片亦
    有證據能力。
貳、有罪部分:
一、訊據被告固不否認如附表一、二所示之對象，有分別向其索
    取上開第二、三級毒品之事實，惟矢口否認有販賣上開第二
    、三毒品之犯行。並辯稱: (1)警詢時我在高雄收押，警察叫
    我承認我有販賣毒品，他們跟我說只是作筆錄而已。(2)我沒
    有拿搖頭丸給證人乙○○過，因為證人乙○○說他一次要拿
    新台幣（下同）400元，可是我跟他說我去拿都是拿500元，
    他說就算400元就好了，可是我說不行，如果沒有500就不要
    拿，後來就沒有幫他拿，連一顆都沒有。(3)證人戊○○確實
    有拿錢叫我幫他拿搖頭丸及K他命，搖頭丸的部分我只有幫
    他拿25顆的那一次，可是我東西還沒有拿給他，所以我還沒
    有拿過搖頭丸給他；K他命的部分，大概拿過兩、三次，每
    次金額大約新台幣400至600元。(4)我有幫證人庚○○拿，但
    是次數大約只有一、兩次而已，第二次以後他說錢要先欠著
    ，第三次以後我就沒有再幫她拿了。(5)證人甲○○一次只有
    拿1、2包K他命，1包拿500元、兩包1000元。(6)證人丙○○
    先拿錢給我，叫我幫他拿K他命，我是於95年8月的時候在芭
    迪亞餐廳幫他拿過一次，他說兩、三次可能包括他在「SO
    WHAT PUB」跟別人拿的，他可能記錯了。(7)證人辛○○他打
    電話給我，他先問我那邊有沒有K他命，我身上沒有，我再
    去跟別人拿，應該是沒有那麼多次，而且每次價格不一樣，
    有時300、400或500元不一定，我會跟他報價，問他還要不
    要，價格超過300元他就不拿，所以他每次拿都是300元，大
    概拿了一、兩次。(8)證人丁○○會問我要不要去拿K他命，
    如果有，他就會拿錢給我，金額大約都是500、600元，次數
    大約兩、三次，有時候他跟我要，錢要先欠著，我就沒有拿
    給他云云。
二、惟查:
(一)關於被告有於附表一編號一所示時地，販賣第二級毒品MDMA
    （搖頭丸）予證人乙○○部分:
 1、此部分事實業經證人乙○○於偵、審訊中分別結證稱: 「00
    00000000號電話是我在使用，我曾向蘇佑田買過搖頭丸，時
    間是今年（96年）8月間某日，地點是在高雄縣阿蓮鄉的路
    邊，用400元買了1顆搖頭丸，我只有買過這一次，我是親自
    交現金給他，（問: 警方提示的監聽譯文內提到你曾向蘇買
    十顆搖頭丸，但後來沒有買成，有無此事?）有，電話中提
    到要買10顆的時間是在前述買1顆成功後」、「有跟被告買
    過一次搖頭丸，只買1顆400或500元，我打電話跟被告說要
    買搖頭丸而已，我是用手機電話號碼0000000000跟被告聯絡
    ，在電話中搖頭丸稱『上面』 (台語)，算顆的，我都是講
    「上面」幾顆，被告聽得懂，他都跟我直接講多少錢。監聽
    譯文中，第二通電話中的『頂頭』就是搖頭丸的意思，但但
    是這兩通電話部分都沒有拿到。我曾經向癸○○購買一次搖
    頭丸是通話以外另外一次，在上開通訊譯文中，要頂頭10粒
    3500、350、370，是指搖頭丸的價格，如果10顆會比較便宜
    ，【在譯文中他說他向別人拿350元是他的成本價】」等語
    甚詳。按上開證人於偵、審中均一致指證曾以400元價格向
    被告購買一次1顆搖頭丸，且該證人與被告並無仇怨，衡情
    自無無端誣陷被告之理。又被告所持用0000000000之行動電
    話（該手機為被告所有持用業經被告於警偵供明在卷）與該
    證人所持用之00000000000號行動電話（該手機為該證人所
    持用業經該證人陳明如上），曾於96年8月21日通話討論搖
    頭丸之交易價格之情，有監聽譯文附於警卷可參（詳見警卷
    第284頁），雖該證人及被告均稱該次通話討論之交易並未
    成功，然由此已足徵該證人迭於偵、審一致指證有於上開時
    地，向被告購買1顆搖頭丸400之情非虛，堪認為實。
 2、被告雖於偵訊中辯稱: 「不認識證人乙○○，沒有印象有販
    賣搖頭丸給此人」云云；復於本院辯稱: 「我跟他 (乙○○
    )說我去拿都是拿500元，他說算400元就好，我說不行，沒
    有500元就不要拿，後來就沒幫他拿，連一顆都沒有」云云
    ，不僅與該證人所證上情不符，且與上開監聽譯文內容之價
    格亦有出入，顯係畏罪卸責之詞，自不足採。
(二)關於被告有於附表一編號二所示時地，販賣第二級毒品MDMA
    (搖頭丸)予證人戊○○部分:
 1、此部分事實業經證人戊○○於偵訊中結證稱: 「我曾在今年
    7月多向癸○○購買搖頭丸。第一次是在今年 (96年)7、8月
    ，地點有時是在癸○○位於高雄縣路竹鄉的家，有時是在我
    家，我在7、8月間總共向他購買二、三次，我是以每顆350
    元向他購買，【最後一次是96年9月13日晚上7、8時在阿蓮
    鄉○○路某處向他拿25顆搖頭丸，我當場把現金交給癸○○
    】，我與他已認識二年了，在與他聊天時他有說到，他的電
    話我好像是問他或問他朋友，我需要K他命或搖頭丸時就打
    0000000000號電話給他，警察有提示監察譯文給我看，其中
    有包括我打電話給癸○○購買K他命和搖頭丸的情形，這部
    分有照我意思記載」等語甚詳。參以被告迭於警詢及偵查中
    亦坦承有拿25顆搖頭丸給戊○○；而被告所持用0000000000
    之行動電話與該證人所持用之0000000000號行動電話（申請
    用戶邱紳展為證人戊○○二哥，該手機係該證人所持用之情
    ，業經證人陳明在卷），曾於96年9月13日18分38秒57分、
    同日時46分19秒、同日時49分46秒、同日20時50分20秒、同
    日21時28分15秒密集通話聯繫討論此次買賣搖頭丸之價格、
    數量為每顆365元，並已完成交易等情，有監聽譯文附於警
    卷（詳見警卷第159至162頁）可參。足證該證人於偵查中指
    證有向被告購買過一次搖頭丸25顆之事堪信屬實，惟其購買
    該顆搖頭丸之價格，依上開監聽譯文可知應為365元，而非
    如證人所述為350元。
 2、被告雖於本院翻稱: 「戊○○【有拿錢】叫我幫他拿搖頭丸
    ，我只有幫他拿【25顆那一次】，可是我東西還沒有拿給他
    ，所以我還沒有拿過搖頭丸給他」云云；另證人戊○○亦於
    本院附和改稱: 「我託被告拿過搖頭丸【二次】，但我還沒
    跟他拿，他就被警查獲了，第一次及第二次託他拿的搖頭丸
    都放在他那邊，沒有去跟他拿，我總共託他拿25顆，他只跟
    別人拿到【5顆】，每顆大約300至350元，【錢都還沒有給
    被告】，搖頭丸5顆放在他那邊，我跟他說我要的時候再過
    去拿，我總共跟被告拿過二次，一次他沒有拿到貨，另一次
    他有拿到貨，可是還沒有拿給我」云云。惟該證人於本院所
    證上語，不僅與其偵訊所證上情矛盾，且與被告於本院所辯
    ，就被告拿搖頭丸之次數、數量、是否已交付金錢等節，均
    有出入，顯係卸責迴護之詞，自均不可採。
 3、另該證人於偵、審中，就向被告購買搖頭丸次數之證述，前
    後不一。然據上開監聽譯文，僅足佐證該證人於偵訊證稱於
    96年9月13日，在阿蓮鄉○○路某處，向被告購買25顆搖頭
    丸之情，已如前述。至該證人於偵訊另證稱共向被告購買2
    、3次搖頭丸一節，既經被告及該證人嗣於本院均翻稱否認
    ，復無其他佐證足資證明，該證人此部分證述亦難採信。綜
    此，該證人於上開時地向被告購買搖頭丸之次數應僅有一次
    ，數量應為25顆，每顆金額依上開監聽譯文所載應為365元
    ，即合計價格共9125元，堪予認定。
(三)關於被告有於附表二編號一所示時地，販賣第三級毒品愷他
    命（K他命）予證人戊○○部分:
 1、此部分事實業經證人戊○○於偵訊中結證稱: 「我曾向癸○○購買K他命。時間是在今年（96年）6、7月，地點有時是
    在癸○○位於高雄縣路竹鄉的家，有時是在我家，我總共向
    他購買四、五次，我是以每包600至800元購買1公克，我需
    要K他命或搖頭丸時就打0000000000號電話給他，警察有提
    示監察譯文給我看，其中有包括我打電話給癸○○購買K 他
    命和搖頭丸的情形，這部分有照我意思記載」等語甚詳。參
    以被告迭於警詢及偵審中均坦承有拿K他命給戊○○，堪認
    證人於偵查指證有向被告購買K他命之事堪信屬實。
 2、至於該證人向被告購買之次數及金額，雖該證人於偵訊中供
    述為約四、五次，每包600至800元購買1公克，然該證人嗣
    於本院已改稱: 「我託被告拿K他命大約四、五次，但真正
    有拿到的差不多兩次，大概都約2公克，1公克的價錢約500
    至600元」等語；核與被告於本院審理中供稱: 「只有幫戊○○拿過K他命二、三次，每次金額大約400至600元」等語
    之次數相符，金額亦較為接近；參以被告於警詢及偵訊中分
    別中供稱: 「K他命以500買入，以600元賣出」、「向別人
    拿K他命是以500元或600元之價格」等語，足見該證人應有
    於上開時地向被告購買第三級毒品K他命至少二次，每次2公
    克金額，每公克至少500元之情，堪以認定。
(四)關於被告有於附表二編號二所示時地，販賣第三級毒品愷他
    命（K他命）予證人庚○○部分:
 1、此部分事實業經證人庚○○於偵查及本院審理中分別結證稱
    : 「去年 (96年)6、7月開始我在阿蓮鄉蘇佑田的住處或我
    的住處或在高鐵下某處向他購買，次數約十幾次，每次用40
    0至800元向他買一小包，最後一次交易是在去年8月左右，
    地點是在我前述高雄縣岡山鎮某處的肯德基，蘇佑田每次都
    是他自己來交貨」、「有跟在場被告癸○○買過毒品K他命
    、紅豆及綠豆，約3月附近，買很多次，我是用打電話之方
    式，大約十次，每次都是1克，1克約400到600元，有時候沒
    有完成交易，如果他沒有K他命就沒辦法給我，如果買十次
    ，【大概約七次有給我】，每一次給我，我都會付錢，交易
    毒品之地點通常都是在高鐵下或是在阿蓮鄉○○路我工作的
    店。(問: 你怎麼知道可以向被告癸○○買K他命？）被告自
    己告訴我的，被告說他身上有，我原本就認識被告，後來碰
    面跟他聊天知道他身上有K他命，就問他怎麼賣，我都是打
    電話問被告身上有無「K」（指K他命），他如果有，就會說
    有，就會跟我約地點，拿毒品給我，如果沒有，我就沒有跟
    他約出去拿毒品。每次購買價格不一定，每次在電話中都會
    告訴我行情之價格」等語甚詳。雖該證人就向被告購買毒品
    之時間究為96年3月或6、7月間略有出入，然其就確有以400
    -600元價格向被告購買第三級毒品K他命至少約七次之情，
    則證述相當明確而一致。參以被告迭於偵審中均坦承有拿K
    他命給該證人，且於偵訊中對於該證人所為「向被告購買K
    他命約十餘次」之證述，已表示沒有意見。足證該證人於偵
    審一致指證有於上開時地以每次1公克、每公克至少400元之
    價格，向被告購買K他命至少七次之情堪屬可信。
 2、被告嗣於本院審理中翻稱: 我有幫證人庚○○拿，但是次數
    大約只有一、兩次而已云云，不僅與該證人所證上情不符，
    且與被告於偵訊所供矛盾，應係避重就輕之卸責之詞，不足
    採信。
(五)關於被告有於附表二編號三所示時地，販賣第三級毒品愷他
    命（K他命）予證人甲○○部分:
 1、此部分事實業經證人甲○○於偵、審中分別證稱: 「我與被
    告是同村的朋友，去年 (96年)6 月底、7月初我主動與他聯
    絡上，我曾經在阿蓮鄉的電遊場聽他說他有在賣K他命，我
    就用我的手機0000000000與他聯絡，我們都簡稱K他命為『K
    』或『褲子』，我去年6月底、7月初開始每次與他用電話聯
    絡購買K他命，每次都是用1000至1500元的價格向他購買2至
    3包的粉末狀K他命，是用2至3個小夾鍊袋裝的，他交K他命
    給我的地點有時在高雄縣阿蓮鄉○○路上的檳榔攤，有時在
    我位於高雄縣阿蓮鄉○○路的住處，我每次與他交易都是用
    上開價格買2至3包，我最後一次交易是在我去年9月中，地
    點是在高雄縣阿蓮鄉某超商，我之所以記得時間和地點是因
    為花費很大，我全部僅向他【購買K他命三次】，癸○○每
    次都是他自己來交貨」、「我有跟被告癸○○買過毒品K他
    命，時間忘了，好像是去年，應該是7、8月，總共跟他買過
    大約是十次左右，買1包500元，一次大約都是1-2包 (後改
    稱2-3包)，有時候有付錢，有時候沒有，交易地點有在我阿
    蓮鄉○○路189號住處、阿蓮國中附近、港後村檳榔攤，總
    共跟被告開口買約八、九次，有時候沒有拿到毒品，有拿到
    毒品約四、五次，只有一次沒給錢，後來錢都有給被告，被
    告親自把毒品交給我，沒有託其他人，(問: 你怎麼知道他
    在賣毒品？）好像大家都知道，被告癸○○說他有在賣」等
    語甚詳。按被告與證人並無仇怨，業經證人及被告陳明在卷
    。雖該證人就向被告購買毒品之次數前後證述略有出入，然
    就其確有以每包固定500元之價格，向被告購買第三級毒品K
    他命，每次2、3包等情則證述相當明確。按該證人與被告並
    無仇怨，業經證人陳明在卷，衡情應無無端誣陷被告之理，
    況被告迭於偵審亦均坦承有拿K他命丸給該證人，且被告於
    偵訊對於該證人所為「向被告購得K他命約三次」之證述亦
    表示沒有意見。足證該證人於偵審一致指證有於上開時地固
    定以每包500元之價格向被告購買K他命至少三次，每次至少
    2包之情，堪屬可信。
 2、被告嗣於本院審理中翻稱只有幫該證人拿一、兩次云云，不
    僅與該證人所證上情不符，且與被告於偵訊所供矛盾，應係
    避重就輕之卸責之詞，不足採信。
(六)關於被告有於附表二編號四所示時地，販賣第三級毒品愷他
    命（K他命）予證人丙○○部分:
 1、此部分事實業據證人丙○○於偵、審分別證稱: 「我與他是
    去年（96年）7月在台南市○○路國賓影城附近『SO WHAT
    PUB』認識的，去年7月初在上開PUB我是當面向他買，我們
    都簡稱K他命為「褲子」，我今年7月初開始每次與他當面購
    買K他命，每次都是用500至600元的價格向他購買1包的粉末
    狀不詳數量的K他命，是用一個小夾鍊袋裝的，他交K他命給
    我的地點都是在上開PUB內，我每次與他交易都是用上開價
    格買一包，我最後一次交易是去年8月初，地點也是在前開
    PUB，我全部向他購買K他命【只有二至三次】。蘇佑田每次
    都是他自己來交貨，扣案的少量K他命也是向之前蘇佑田購
    買沒有用完的。0000000000號電話是我所有，監聽譯文記載
    96年8月5日通話內容是指我和蘇佑田通話後他就帶K他命到
    前述的PUB交給我，這是最後一次交易」、「我有跟癸○○
    買過K他命二、三次，每一次數量都是1小包，重量不清楚，
    價格是500元，在台南市○○路的『SOWHAT PUB』交易，在
    PUB裡面透過別人介紹跟被告買的，因為裡面的人講說被告
    可以拿到毒品，我就直接向被告問可不可以拿到K他命，被
    告說可以幫我拿，後來隔了大部分都是一、兩個小時之內就
    可以拿到，有其他人拿給我，被告本人也有拿給我一次，另
    外一、兩次是我先向被告說要買K他命，之後別人拿K他命過
    來給我，問我說我剛剛是不是有跟癸○○問K他命，然後那
    個人就拿K他命給我，『芭迪亞餐廳』跟『SOWHAT PUB』是
    在同一棟商業大樓，那棟大樓有掛『芭迪亞餐廳』的招牌，
    可是我們是在『SO WHAT PUB』裡面交易的。我跟被告講好
    ，他就會叫我在約定的地方等，我是拿到毒品才交錢給拿毒
    品給我的人」等語甚詳，並有該證人所持用之0000000000號
    行動電話與被告所持用0000000000號行動電話於96年8月5日
    通話之監聽譯文（見警卷第197頁）附卷及第三級毒品K他命
    1 包 (含袋重0.8公克)扣案可稽。參以被告迭於偵、審亦均
    坦承該證人有向其拿過K他命之情，足證該證人於偵審一致
    指證有於上開時地，向被告以每次1包、每包至少500元之價
    格購買K他命至少二次之情堪信屬實。
 2、被告雖於本院審理中辯稱只有為該證人代購一次云云。惟該
    證人已明確證稱: 「被告本人有拿給我一次，另外一、兩次
    是我先向被告說要買K他命，之後別人拿K他命過來給我」等
    語，顯見該證人向被告購買K他命之次數非僅有一次而已。
    被告所辯上語，無非避重就輕之卸責之詞，不足採信。
 3、至被告及該證人於上開供證中，所稱代被告轉交K他命予該
    證人之人，因未經查獲，不能遽認其有參與被告販賣毒品之
    犯行。且據被告於警詢供稱: 「沒有他人幫我販賣，是我一
    人販賣而已」等語，亦不能證明與被告有共同販賣K他命予
    該證人之犯意聯絡，故不予論述為共犯，附此敘明。
(七)關於被告有於附表二編號五所示時地，販賣第三級毒品愷他
    命（K他命）予證人辛○○部分:
 1、此部分事實業經證人辛○○於偵查中證稱: 「0000000000號
    電話之前是我使用，但在今年（96年）11月時停掉了。我曾
    在今年7月多向癸○○購買K他命。第一次是在今年7月初，
    地點是高雄縣阿蓮鄉○○路某加油站附近，我是以300元購
    買一包，數量是半公克，我當場把現金交給癸○○，我在7
    、8月間總共向他購買四次，地點都是在阿蓮鄉，數量都是
    以300元購買一包，數量是半公克，我都有當場把現金交給
    癸○○。我是在今年5月間到台南市○○路上的某PUB，我在
    那裡認識癸○○，他的朋友提到他有在賣K他命，他的電話
    是他留給我的，我需要K他命的時間就打0000000000號電話
    給他。警訊筆錄提到曾在阿蓮鄉的橘子廚房買癸○○購買K
    他命，是最後一次在96年8月中向癸○○購買K他命，警察有
    提示監察譯文給我看，是我打電話給癸○○購買K他命和安
    眠藥的情形」等語甚詳；並有該證人所持用之0000000000號
    行動電話與被告所持用0000000000號行動電話於96年8月5日
    通話之監聽譯文（見警卷第197頁）附卷可稽；參以被告迭
    於偵、審均坦承有拿過K他命給該證人；且被告於偵查中對
    於該證人證述購買之「時地」及「次數」等節，均表示「如
    證人所述」；並於本院準備程序中供稱「他每次都拿300 元
    」等情，足證該證人於偵訊中證稱其有於上開時地以每次半
    公克300元之價格向被告購買K他命四次之情，堪信屬實。
 2、被告嗣於本院準備程序中改稱只有為該證人代購一、二次云
    云，不僅與該證人所上情不符，且與被告偵訊所供矛盾，應
    係事後避重就輕之卸責之詞，不足採信。
(八)關於被告有於附表二編號六所示時地，販賣第三級毒品愷他
    命（K他命）予證人丁○○部分:
    此部分事實業經證人丁○○分別於偵、審證稱: 「我與被告
    是同鄉的人，去年7月初我主動與他聯絡上，因我曾經在高
    雄縣路竹鄉○○○路上遇過他與別人講話，他當時有提到他
    有在賣K他命，我就用我的手機0000000000與他聯絡，我們
    都簡稱K他命為『褲子』，我因之前曾施用K他命，自己想再
    施用，我去年初開始每次與他用電話聯絡購買K他命，每次
    都是用500至600元的價格向他購買一包的粉末狀K他命，是
    用一個小夾鍊袋裝的，他交K他命給我的地點有時在高雄縣
    路竹鄉的下坑國小附近，有時我過去高雄縣阿蓮鄉路邊，我
    每次與他交易都是用上開價格買1包，我最後一次交易是在
    我去年九月初，地點是在我前述高雄縣路竹鄉的住處，我之
    所以記得時間和地點是因時間不是很久遠，地點又在我家附
    近，我全部向他購買K他命不到二十次，因為我和他聯絡，
    他不是每次都有K他命給我，蘇佑田每次都是他自己來交貨
    ，監聽譯文提到『黃色』是在指K他命，色澤偏黃是以前的K
    他命，所以我向他講『黃色』的他都聽的懂，這次的聯繫並
    沒有交易成功，因為他那裡沒有K他命」、「我有跟被告癸○○買過毒品K他命，96年大概7、8月，大概十幾二十次，
    他實際有拿給我約三、四次，1包500、600元，一次買1包，
    交易地點在路竹鄉下坑國小，我有拿錢付清給被告，有時被
    告癸○○他身上沒有也會幫我拿，交易地點我記得都是在下
    坑國小比較多，而下坑國小再上去也算是阿蓮鄉○道路，就
    都是那附近，我跟被告開口買十幾次，被告沒有每次都給我
    ，有給我的【有三、四次】，每次拿1包，每包5、600元」
    等語甚詳。參以被告於偵審中均供承有拿過K他命給該證人
    ；且於偵查中對於該證人證述購買時地、次數、價格等節，
    均表示「沒有意見」；並於本院準備程序中供稱「拿給證人
    約二、三次，每次金額都是500、600元」等情，足證該證人
    於偵審訊中一致證稱其有於上開時地以每次1包至少500元之
    價格向被告購買K他命至少三次之情堪信屬實。
三、被告雖復辯稱: 伊只是購買毒品供自己施用時，順便幫上開
    證人等拿上開毒品，伊均以原價轉讓，並未從中賺取差價牟
    利，但求有些人會回請伊施用一些毒品云云。
(一)惟按第三級毒品價格菲薄，且為政府懸為禁令，嚴加取締之
    違禁物，苟無利可圖，衡情被告應無甘冒被取締判處重刑之
    危險，平白從事毒品之買賣，是其販入之價格當較其出售之
    價格為低，而有從中賺取買賣價差牟利之意圖及事實，應屬
    合理認定。又販賣毒品非可公然為之，亦無公定價格，容易
    分裝並增減份量，而每次買賣之價量，可能隨時依雙方關係
    深淺、資力、需求量及對行情之認知、來源是否充裕、查緝
    是否嚴緊、購買者被查獲時供述購買對象之可能風險之評估
    等，而異其標準，非可一概論之，從而販賣之利得，除被告
    坦承犯行或價量俱臻明確外，委難察得其交易實情，然販賣
    者從價差或量差中牟利之方式雖異，惟其販賣行為在意圖營
    利則屬同一。從而，舉凡有償交易，除足以反證其確係另基
    於某種非圖利本意之關係外，通常尚難因無法查悉其販入價
    格，做為是否高價賣出之比較，諉以無營利之意思而阻卻販
    賣犯行之追訴（最高法院84年4月18日84年度第三次刑事庭
    會議決議意旨參照）。查本件被告在模具工廠工作，收入約
    二萬餘元，業經被告於本院審理中陳明在卷。衡情，倘被告
    未販售上開毒品從中牟利，其焉有充裕資金以購買如是昂貴
    之毒品，並大費周章耗費諸多時力，經常以電話聯繫而多次
    轉售上開毒品予上開證人之閒情。雖被告另辯稱: 伊係利用
    工作閒暇，順便幫上開證人買毒品，冀望證人請伊施用部分
    云云，惟其所辯不僅與被告警詢及卷附監聽譯文顯見被告經
    常以上開行動電話連繫交易毒品事務之內容相違。且上開證
    人每次向被告購買之毒品數量甚微，不過1、2公克許，上開
    證人等供己施用猶嫌不足，豈有將所買昂貴稀有之毒品再回
    請賣家之理。
(二)況被告於警詢已供明: 「【我有販賣搖頭丸、K他命給他人
    施用】。我於96年07月份中旬起就開始販賣K他命，另於96
    年08月中旬開始販賣搖頭丸等毒品供他人施用。【搖頭丸是
    以320元買入，再以400、500元價錢賣出；K他命則以500元
    買入，再以600元賣出】。警方於96年07月10日起所監錄到
    我所持用之000000000門號 (譯文表Al-1、AJ-1、AK-1、
    AL-1、AM-l、AN-1、AO-1、AP-1)電話內容，是我販賣搖頭
    丸及K他命供他人施用。我，每逢星期六23時許，就有到台
    南市○○路○段芭迪亞音樂餐廳門口外安全門及餐廳內廁所
    進行交易。於96年08月許開始販賣起被查獲為止，共販賣搖
    頭丸達10餘次 (平均每次交易對象為1-2人左右)，另外也有
    在高雄縣阿蓮鄉一帶販賣，大約有10餘次左右 (交易對象為
    3-4人)；另K他命於96年07月份起開始販賣，在台南市○○
    路○段芭迪亞音樂餐廳門口外安全門及餐廳內廁所進行交易
    約有20餘次左右 (交易對象為3、4人)，另外也有在高雄縣
    阿蓮鄉一帶販賣，大約有20餘次左右 (交易對象為3、4人)
    ，【除我販賣搖頭丸及K他命之外，沒有他人幫我販賣，是
    我一人販賣而已】」等語不諱。足見被告確有營利之意圖，
    而販賣上開第二、三級毒品，從中賺取差價獲利之事實。
(三)參據被告所持用0000000000之行動電話，與證人戊○○所持
    用之0000000000號行動電話，及案外人盧英敏 (即被告女友
    )持用0000000000號行動電話，以及盧英敏與持用000000000
    0號行動電話者 (身分不詳)，於96年9月13日之通話監聽譯
    文如下:
 1、96年9月13日18時38分57秒，被告持用0000000000之行動電
    話 (代號A)，與證人戊○○持用0000000000號行動電話（代
    號B）通話內容: 「A:只剩30而已，剛才說37嗎... 差5塊錢
    ，等於365嗎！你嫌那個你拿25，5給我就好」、「B:他說要
    減5，365就對了」。
 2、同日18時47分5秒，盧英敏 (簡稱盧)持用0000000000號行動
    電話與0000000000號行動電話通話時，被告（簡稱蘇）插撥
    與盧英敏通話內容: 「盧: 你要拿30是多少？」、「蘇:30
    ，【3百4】」、「盧:1 萬零2百」、「蘇: 等一下你算365
    、25粒」、「蘇:9125，你現向【信】拿9125」。
 3、同日18時50分34秒，被告持用0000000000之行動電話 (代號
    A)，與盧英敏持用0000000000號行動電話（代號B）通話內
    容: 「A:你現過去【信仔】拿錢，如有向妳問1個多少，妳
    要向他講375哦！」、「B:375，你剛才不是說365」、「A:
    哦365啦，【因為我要賺啊】！」等語。
 4、有上述監聽譯文可知，被告係以每顆340元之價格購入，復
    以每顆365元之價格販賣搖頭丸25顆予證人戊○○，而從中
    賺取每顆25元之差價，並表明要賺錢之意圖甚明。被告猶辯
    稱係原價轉讓，未賺取差價牟利云云；另證人戊○○於本院
    附和被告證稱: 「二次託被告拿的搖頭丸都放在被告那邊，
    沒有去跟他拿，我總共託被告拿25顆，被告只跟別人拿到5
    顆，每顆大約300 至350元，錢都還沒有給被告」云云，顯
    係事後卸責迴護之詞，自均不足採。
 5、再者，衡諸證人戊○○於本院審理中證稱: 「伊認識被告一
    、二年，相信被告不會賺伊差價」等語，可見被告與該證人
    關係良好；及被告於本院審理中供稱: 「戊○○是朋友介紹
    認識的，辛○○是跟戊○○一起的，之前他都叫戊○○幫他
    拿」等語，以及證人戊○○另涉犯販賣第三級毒品K他命之
    情，業經該證人於本院審理中陳明在卷等情，可知被告於販
    賣毒品予與其關係良好且有為同行 (販賣第三級毒品）之嫌
    之證人戊○○時，尚有賺取差價牟利之意圖及事實如前監聽
    譯文所述，則其於販賣毒品予其他證人時，自難認無不牟取
    更多價差利益之情。
(四)此外，證人乙○○係以每顆400元之價格向被告買入1顆搖頭
    丸，而被告售予該證人上開毒品之成本價係每顆350元之情
    ，業經該證人於偵訊證稱: 「用400元跟被告買了一顆搖頭
    丸，... 在譯文中他說他向別人拿350元是他的成本價」等
    語甚明，並有該證人與被告於96年8月21日3時9分47秒之監
    聽譯文在卷可稽（詳見警卷第284頁），在在可見被告確有
    從中賺取差價之實。又證人庚○○於本院受被告質問: 「我
    是跟你說我有在賣K他命，還是說我自己有在施用，可以幫
    你拿？」時，亦明確證稱: 「我剛剛就說你有在賣，不然我
    怎麼知道跟你買」等語。另被告雖辯稱: 「我每次幫丁○○
    拿毒品時，我都會在旁邊打電話問毒品多少錢」云云；惟證
    人丁○○於本院亦明確證稱: 「他 (被告)不會告訴我，他
    跟人家打電話時，我都沒有注意聽，也不知道他們講的價錢
    」等語。至證人甲○○雖於被告質問: 「我當初是對你說，
    要幫你拿，還是要賣你毒品？」等語時，附和改稱: 「他當
    初是跟我說要幫我拿這樣而已」云云，惟不僅與該證人於偵
    訊所證不符，且與被告警詢自白之情矛盾，無非當庭附和迴
    護被告之詞，自不足採。
(五)綜上所述，被告所辯上語不僅與上開證人偵、審訊所證情節
    或有不符，並與被告警詢自白矛盾，且顯違常情，自屬畏罪
    卸責之詞，不足採信。本件事證明確，被告確有販賣第二、
    三級毒品予上開證人之犯行堪以認定。
四、至上開證人等於偵、審中，指證渠等向被告購買毒品之次數
    、價格雖或有前後不一之情形，然證人之陳述有部分前後不
    符，或相互間有所歧異時，究竟何者為可採，法院仍得本其
    自由心證予以斟酌，非謂一有不符或矛盾，即應認其全部均
    為不可採信，茍其基本事實之陳述與真實性無礙時，非不得
    予以採信（最高法院七十四年台上字第一五九九號判例意旨
    參照）。況人之記憶有限，常隨時間之經過而有所遺忘，自
    不能期待該等證人刻意記憶各項細節，且施用毒品之人因癮
    頭一來，急需購買毒品解癮，未解癮前之焦躁難耐，以致心
    神均傾注於搜尋毒品以供施用，無暇記憶每次毒品交易金額
    、時地或次數，及至解癮後之藥害反應，更使施用毒品之人
    無法明確記憶交易細節，是為常情，則該等證人事後所為回
    憶難免略有模糊之處，當不得因指述之細節稍有不同或無法
    明確指述交易次數等細節，即認渠等證言不足為採；再徵諸
    卷附上開通訊監察譯文內容，亦皆為被告所是認，足認該等
    證人所證，均信而有徵，堪以採信。惟因被告販毒次數、價
    格之事實認定直接影響本院諭知犯罪所得沒收金額之多寡，
    自有加以特定之必要，而上開證人等及被告對此既無從精確
    描述或獲致相一致之結論，則本院依「罪疑唯輕」之刑事法
    原則，乃從較有利於被告之事實認定，就各該證人歷次證詞
    中，參酌被告之供述，及卷附通訊監察譯文內容，採認次數
    較少、金額較低者，以此最有利之原則認定被告販賣之次數
    及計算其犯罪所得如附表所示，作為本院論斷被告犯罪之基
    礎，併此敘明。
五、按MDMA係毒品危害防制條例第2條第2項第2款所規定之第二
    級毒品；愷他命係毒品危害防制條例第2條第2項第3款所規
    定之第三級毒品，非經許可，均不得持有、施用及販賣。故
    核被告所為如附表一之行為，均係犯毒品危害防制條例第4
    條第2項之販賣第二級毒品罪；其所為如附表二之行為，均
    係犯同條第3項之販賣第三級毒品罪。被告因販賣上開毒品
    而前後持有上開毒品之低度行為，應為販賣上開毒品之高度
    行為所吸收，均不另論罪。被告於如附表一所示二次犯販賣
    第二級毒品之犯行，及如附表二所示二十一次販賣第三級毒
    品之犯行，犯意各別，罪名互異，為數罪，均應分論併罰。
    爰審酌被告另因犯販賣第三級毒品罪名，經台灣高等法院高
    雄分院於97年8月12日判處有期徒刑12年在案（尚未確定執
    行）素行非佳，其無視毒品對人身心戕害之嚴重性，且年輕
    力壯，不思努力工作賺取正當酬勞，竟藉販毒牟取暴利，助
    長施用毒品惡習，危害社會治安至鉅，所販賣毒品之對象、
    次數、數量及所得利益不少，犯後否認犯行毫無悔意等一切
    情狀，量處如主文所示之刑，並定其應執行刑。
六、另門號0000000000之行動電話（含SIM卡）為被告所有供犯
    本件販賣毒品各罪所用之物，業經被告供明在卷，雖未經扣
    案，但不能證明滅失，仍應依毒品危害防制條例第19條第1
    項規定宣告沒收，如全部或一部不能沒收時，追徵其價額。
    （註：關於SIM卡是否應予沒收實務上雖有爭議，惟門號僅
    屬電信頻率使用權，本非被告而為電信公司所有，沒收SIM
    卡該項物件，並不影響電信公司所有該門號之使用權，亦不
    會造成上開門號將併予沒收之問題，附此敘明）。又被告販
    賣第二級毒品所得共9525元；及販賣第三級毒品所得共1150
    0元，總計21025應依同前條例第19條第1項宣告沒收，如全
    部或一部不能沒收時，以其財產抵償之。至扣案之第三級毒
    品愷他命（含袋重0.8公克），乃證人丙○○所持有先前向
    被告購買尚未施用完畢之毒品，雖經該證人陳明在卷。然按
    毒品危害防制條例第19條第1項所定「供犯罪所用或因犯罪
    所得之物」，係指犯第4條至第9條、第12條、第13條或第14
    條第1項、第2項之罪所用或所得之物，【不包括毒品本身在
    內】，自不得為第三、四級毒品之沒收依據（最高法院高法
    院95年度台上字第911號判決參照），故上開扣案毒品尚不
    能依上開條例第19條第1項規定予以沒收銷燬之；又該毒品
    既經販予該證人，業經脫離被告從事本件販毒犯行所持有管
    領之範圍，即不能從屬於被告所犯本件之罪予以沒收；而該
    證人單純持有上開第三級毒品復未構成犯罪。則上開扣案之
    毒品，依毒品危害防制法第18條第1項後段規定，應由行政
    機關以行政處分沒入銷燬之，而不能於本案併予宣告沒收，
    附此敘明。
參、無罪部分:
一、公訴意旨雖就被告販賣第三級毒品予證人戊○○、丙○○、
    丁○○等三人之罪數部分，分別訴以如起訴書附表二所示，
    即販賣予證人戊○○部分為五次即五罪；販賣予證人丙○○
    部分為三次即三罪；販賣予證人丁○○部分為十餘次即十餘
    罪（註: 另關於證人庚○○部分，起訴書雖載為十餘次，惟
    公訴檢察官業於本院97年8月26日審理期日更正記載為七次
    ，《見本院卷第204頁》，附此敘明）云云。
二、惟按犯罪事實應依證據認定之，無證據不得認定犯罪事實。
    又不能證明被告犯罪者，應諭知無罪之判決，刑事訴訟法第
    154條第2項、第301條第1項分別定有明文。再刑事訴訟上證
    明之資料，無論其為直接或間接證據，均須達於通常一般之
    人均不致有所懷疑，而得確信其為真實之程度，始得據為有
    罪之認定，若其關於被告是否犯罪之證明未能達此程度，而
    有合理性懷疑之存在，致使無從形成有罪之確信，根據「罪
    證有疑，利於被告」之證據法則，即不得遽為不利被告之認
    定。
三、公訴意旨認被告有販賣第三級毒品予證人戊○○、丙○○、
    丁○○等三人如起訴書附表二所示之次數之事實，無非係以
    上開三名證人之警、偵為據。惟上開證人警詢所為證述並無
    證據能力，已如前述，自不得採為本件判決之證據。又上開
    證人於偵訊就向被告購買毒品次數部分之證述，與渠等於本
    院審理之證述並不一致，雖其證詞非全然不可採信，已如前
    述。然依上述「罪證有疑，利於被告」之證據法則，唯有從
    較有利於被告之事實認定，而就各該證人歷次證詞中，參酌
    被告之供述，及卷附通訊監察譯文內容，採認次數較少者，
    以此最有利之原則認定被告販賣之次數如附表所示，作為本
    院論斷被告犯罪之基礎，亦如前述。從而，關於被告販賣第
    三級毒品予證人戊○○、丙○○、丁○○等三人部分之次數
    ，應認定如本判決附表二編號一、四、六所示，超過該附表
    編號所示之次數部分，即被告被訴販賣第三級毒品予證人戊○○超過二次；被訴販賣第三級毒品予證人丙○○超過二次
    ；被訴販賣第三級毒品予證人丁○○超過三次部分，均應認
    罪嫌尚猶不足。自應就此部分，均另為被告無罪判決之諭知
    。
據上論斷，應依刑事訴訟法第299條第1項前段、第301條第1項，
毒品危害防制條例第4條第2項、第3項、第19條第1項，刑法第11
條前段、第51條第5款，判決如主文。
本案經檢察官壬○○到庭執行職務
中    華    民    國    97    年    9     月     9    日
                  刑事第九庭    審判長法  官  賴純慧
                                      法  官  林勝利
                                      法  官  蔡奇秀
以上正本證明與原本無異
如不服本判決應於收受本判決後10日內向本院提出上訴書狀，並
應敘述具體理由。如未敘述上訴理由者，應於上訴期間屆滿後20
日內向本院補提理由書狀（均須按他造當事人之人數附繕本）「
切勿逕送上級法院」。
                                書記官  吳昕韋
中    華    民    國    97    年    9     月     9    日
附錄本件論罪科刑法條全文：
毒品危害防制條例第4條
製造、運輸、販賣第一級毒品者，處死刑或無期徒刑；處無期徒
刑者，得併科新臺幣1千萬元以下罰金。
製造、運輸、販賣第二級毒品者，處無期徒刑或7年以上有期徒
刑，得併科新臺幣7百萬元以下罰金。
製造、運輸、販賣第三級毒品者，處5年以上有期徒刑，得併科
新臺幣5百萬元以下罰金。
製造、運輸、販賣第四級毒品者，處3年以上10年以下有期徒刑
，得併科新臺幣3百萬元以下罰金。
製造、運輸、販賣專供製造或施用毒品之器具者，處1年以上7年
以下有期徒刑，得併科新臺幣1百萬元以下罰金。
前五項之未遂犯罰之。
附表一（販賣MDMA部分:合計得款9525元）
┌──┬────┬────┬─────┬───┬───┬───┐
│編號│行為時地│毒品種類│數量及價格│對象  │次數及│備 註 │
│    │        │        │          │      │金額  │      │
├──┼────┼────┼─────┼───┼───┼───┤
│ 一 │96年8月 │第二級  │1顆400元  │乙○○│一次，│乙○○│
│    │間某日，│毒品MDMA│          │      │共400 │持用09│
│    │在高雄縣│(搖頭丸)│          │      │元。  │277793│
│    │阿蓮鄉某│        │          │      │      │52號行│
│    │處路邊。│        │          │      │      │動電話│
├──┼────┼────┼─────┼───┼───┼───┤
│ 二 │96年9月1│第二級  │25顆，每顆│戊○○│一次，│戊○○│
│    │3日下午7│毒品MDMA│365元，共 │      │共9125│持用09│
│    │、8時許 │(搖頭丸)│9125元。  │      │元。  │291080│
│    │，在高雄│        │          │      │      │45號行│
│    │縣阿蓮鄉│        │          │      │      │動電話│
│    │阿蓮路某│        │          │      │      │      │
│    │處路邊。│        │          │      │      │      │
└──┴────┴────┴─────┴───┴───┴───┘
附表二（販賣愷他命部分，合計得款11500元）
┌──┬────┬────┬─────┬───┬───┬───┐
│編號│行為時地│毒品種類│重量及價格│對象  │次數及│備 註 │
│    │        │        │          │      │金額  │      │
├──┼────┼────┼─────┼───┼───┼───┤
│ 一 │96年6、7│愷他命  │每次買2公 │戊○○│二次，│戊○○│
│    │月間，在│(K他命）│克，每公克│      │以每次│持用09│
│    │蘇佑田位│        │至少500元 │      │最低價│291080│
│    │於高雄縣│        │。合計每次│      │格500 │45號行│
│    │路竹鄉竹│        │至少1000元│      │元計算│動電話│
│    │圍村新生│        │。        │      │共2000│      │
│    │路126號 │        │          │      │元。  │      │
│    │住處及邱│        │          │      │      │      │
│    │育信位於│        │          │      │      │      │
│    │高雄縣阿│        │          │      │      │      │
│    │蓮鄉崗山│        │          │      │      │      │
│    │村崗山10│        │          │      │      │      │
│    │8之4號住│        │          │      │      │      │
│    │處。    │        │          │      │      │      │
├──┼────┼────┼─────┼───┼───┼───┤
│ 二 │96年3月 │愷他命  │每次買1公 │庚○○│七次，│庚○○│
│    │及6月至8│(K他命）│克，每公  │      │以每次│持用09│
│    │月間，在│        │克至少400 │      │最低價│301120│
│    │蘇佑田位│        │元。      │      │格400 │09號行│
│    │於高雄縣│        │          │      │元計算│動電話│
│    │路竹鄉竹│        │          │      │共2800│      │
│    │圍村新生│        │          │      │元。  │      │
│    │路126 號│        │          │      │      │      │
│    │住處、許│        │          │      │      │      │
│    │淑慧位於│        │          │      │      │      │
│    │阿蓮鄉民│        │          │      │      │      │
│    │族路租屋│        │          │      │      │      │
│    │處及中正│        │          │      │      │      │
│    │路工作處│        │          │      │      │      │
│    │、阿蓮鄉│        │          │      │      │      │
│    │中路村高│        │          │      │      │      │
│    │鐵軌道下│        │          │      │      │      │
│    │、高雄縣│        │          │      │      │      │
│    │岡山鎮某│        │          │      │      │      │
│    │肯德基店│        │          │      │      │      │
│    │等處。  │        │          │      │      │      │
├──┼────┼────┼─────┼───┼───┼───┤
│ 三 │96年6至 │愷他命  │每次約2包 │甲○○│三次，│甲○○│
│    │9月間， │(K他命）│，每包500 │      │合計共│持用09│
│    │在甲○○│        │元。合計每│      │3000元│896690│
│    │位於高雄│        │次1000元。│      │。    │85號行│
│    │縣阿蓮鄉│        │          │      │      │動電話│
│    │清蓮村民│        │          │      │      │      │
│    │生路189 │        │          │      │      │      │
│    │號住處、│        │          │      │      │      │
│    │阿蓮國中│        │          │      │      │      │
│    │附近、阿│        │          │      │      │      │
│    │蓮鄉港後│        │          │      │      │      │
│    │村某檳榔│        │          │      │      │      │
│    │攤。    │        │          │      │      │      │
├──┼────┼────┼─────┼───┼───┼───┤
│ 四 │96年7月 │愷他命  │每次買1包 │丙○○│二次，│丙○○│
│    │初某日及│(K他命）│，每包至少│      │以每次│持用09│
│    │同年8月5│        │500元。   │      │最低價│898080│
│    │日，在台│        │          │      │格500 │05號行│
│    │南市中華│        │          │      │元計算│動電話│
│    │路「SO  │        │          │      │，共10│      │
│    │WHAT PUB│        │          │      │00元。│      │
│    │」內 (即│        │          │      │      │      │
│    │台南市西│        │          │      │      │      │
│    │門路「芭│        │          │      │      │      │
│    │迪亞餐廳│        │          │      │      │      │
│    │」大樓內│        │          │      │      │      │
│    │）。    │        │          │      │      │      │
├──┼────┼────┼─────┼───┼───┼───┤
│ 五 │96年7、8│愷他命  │每次買0.5 │辛○○│四次，│辛○○│
│    │月間某日│(K他命）│公克、300 │      │合計共│持用09│
│    │，在高雄│        │元        │      │1200元│136722│
│    │縣阿蓮鄉│        │          │      │      │33號行│
│    │中正路某│        │          │      │      │動電話│
│    │加油站旁│        │          │      │      │      │
│    │及阿蓮鄉│        │          │      │      │      │
│    │市區「橘│        │          │      │      │      │
│    │子廚房」│        │          │      │      │      │
│    │早餐店旁│        │          │      │      │      │
├──┼────┼────┼─────┼───┼───┼───┤
│ 六 │96年7月 │愷他命  │每次買1包 │丁○○│三次，│丁○○│
│    │初至同年│(K他命）│，每包至少│      │以每次│持用09│
│    │9月間， │        │500元。   │      │最低價│603312│
│    │在高雄縣│        │          │      │格500 │75號行│
│    │路竹鄉下│        │          │      │元計算│動電話│
│    │坑國小附│        │          │      │，共15│      │
│    │近、高雄│        │          │      │00元。│      │
│    │縣阿蓮鄉│        │          │      │      │      │
│    │某處路邊│        │          │      │      │      │
│    │、丁○○│        │          │      │      │      │
│    │位於高雄│        │          │      │      │      │
│    │縣路竹鄉│        │          │      │      │      │
│    │下坑村大│        │          │      │      │      │
│    │德路115 │        │          │      │      │      │
│    │號住處等│        │          │      │      │      │
│    │處。    │        │          │      │      │      │
│    │        │        │          │      │      │      │
└──┴────┴────┴─────┴───┴───┴───┘


司法院資訊處製作；財團法人民間司法改革基金會備份。
